# 向老师请教投资性房地产问题

提问人：85 度 CCC 时间：2019-08-05 20:43:45
学生请教一下陈老师： 1 、如果企业将自用整栋房产出租转投资性房地产时，是否相应的土地也要从无形资产转投资性房地产？ 2 、但是老师，如果土地也转投资性房地产，土地是按 50 年摊销，房产是按 20 年摊销，那么是不是投资性房地产中的房产与土地分开摊销？土地还是按 50 年？房产按 20年？ 3 、最后请教陈老师，如果合并中上期有内部交易未实现利润产生的递延所得税资产 10 万元，但是本期没有任何内部交易未实现利润，那么就应该将滚调上期产生的 10 万元递延所得税资产在本期冲回对吗？本期合并中补充做一笔这样的分录：借：递延所得税资产-10 万；贷：所得税费用-递延所得税费用 -10万元，将差异轧在当期合并后所得税费用，这样处理对吗？老师？学生拜谢陈老师！

回答人：chenyiwei
1 、此问题在《计学撮要 2018 》中有讨论，不论对投资性房地产采用成本模式还是公允价值模式进行后续计量，再将自用房地产转为投资性房地产时，其所占土地使用权应一并结转。
2 、由于房屋和土地的折旧年限不同，因此在成本模式下，应各自按照各自的年限或者使用寿命计提折旧和摊销。
3 、如果上期的内部交易损益在本期实现，则本期将前期确认的递延所得税资产转回，抵销分录为借记所得税费用（递延所得税费用），贷记年初未分配利润。如果本年度内仍未实现上年的未实现内部交易利润，则本年度合并报表中继续保留该项递延所得税资产，抵销分录为借记递延所得税资产，贷记年初未分配利润。